【裁判字號】    97,訴,107
【裁判日期】    970331
【裁判案由】    違反槍砲彈藥刀械管制條例
【裁判全文】
臺灣基隆地方法院刑事判決               97年度訴字第107號
公  訴  人  臺灣基隆地方法院檢察署檢察官
被      告  丙○○
選任辯護人  柯士斌律師
上列被告因違反槍砲彈藥刀械管制條例案件，經檢察官提起公訴
（96年度偵字第5839號），本院判決如下：
    主  文
丙○○未經許可，持有手槍，累犯，處有期徒刑伍年，併科罰金
新台幣參萬元，罰金如易服勞役，以新台幣壹仟元折算壹日。扣
案之手槍壹把（槍枝管制編號：0000000000，含彈匣壹個）沒收
之。
    事  實
一、丙○○前因傷害案件，經本院於民國（下同）94年8 月30日
    ，以94年度基簡字第553號判決判處有期徒刑3月確定，於94
    年10月20日易科罰金執行完畢。詎猶不知悔改，明知制式手
    槍及子彈，係屬槍砲彈藥刀械管制條例所列管之槍枝及彈藥
    ，非經中央主管機關內政部許可，不得持有，竟仍基於持有
    制式手槍及子彈之犯意，於96年3 月底某日，在其位於臺北
    縣金山鄉○○路37之15號6 樓之住處，自真實姓名年籍不詳
    自稱「李志興」之成年男子處，取得具有殺傷力、德國HK廠
    製USP型、口徑9mm制式半自動手槍1支（含彈匣1個、槍枝管
    制編號0000000000號）及制式子彈15顆，以作為「李志興」
    向其借款新台幣3 萬元之抵押，並自斯時起無故持有之。嗣
    於96年11月15日凌晨4 時許，丙○○因在臺北縣金山鄉○○
    路某按摩院聽聞友人李坤益與人發生爭執，竟返回上揭住處
    取出上開具有殺傷力之槍、彈攜往李坤益位於臺北縣金山鄉
    ○○路26號7樓之住處，後於同日清晨5時30分許，丙○○因
    聽聞屋外發生槍響，遂至該址廚房查看，在發覺有車輛急速
    駛離後，竟取出藏放腰際之上開制式手槍朝樓下射擊，迄子
    彈用罄始停止，因而致停放在臺北縣金山鄉○○路27號與仁
    愛路交界處防火巷內之車號6133─RH號自小客車遭數枚子彈
    貫穿（毀損部分未據告訴）。丙○○開槍完畢後，旋於同日
    清晨6 時許，將上開制式手槍持往臺北縣金山鄉○○路27號
    網路咖啡店旁空地鐵櫃下藏放。嗣於同日下午4 時許，丙○
    ○在警方未知悉犯人前，由臺北縣金山鄉鄉長陪同向臺北縣
    政府警察局金山分局警員自首上情並願接受裁判，且於同日
    下午4 時30分許帶同警員至上開藏放槍枝地點取出上開制式
    手槍1支並經警扣案，因而查獲上情。
二、案經丙○○向警方自首並經臺北縣政府警察局金山分局報請
    臺灣基隆地方法院檢察署檢察官偵查起訴。
    理  由
壹、證據能力方面
一、按被告以外之人於偵查中向檢察官所為之陳述，除顯有不可
    信之情況者外，得為證據，刑事訴訟法第159條之1 第2項定
    有明文。經查，證人乙○○、李坤益、何家瑋、蔡信益、簡
    志華、羅嘉祥於偵查中向檢察官所為之陳述，業經具結，且
    自筆錄內容觀之，並無不正取供之情事，而無顯不可信之情
    況，依上開規定，自有證據能力。
二、次按被告以外之人於審判外之言詞或書面陳述，除法律有規
    定者外，不得作為證據；又被告以外之人於審判外之陳述，
    雖不符合刑事訴訟法第159 條之1 至第159 條之4 之規定，
    而經當事人於審判程序同意作為證據，法院審酌該言詞陳述
    或書面陳述作成時之情況，認為適當者，亦得為證據，而當
    事人、代理人或辯護人於法院調查證據時，知有上開不得為
    證據之情形，而未於言詞辯論終結前聲明異議者，視有前項
    之同意，刑事訴訟法第159 條第1 項及第159 條之5 分別定
    有明文。本件證人乙○○、李坤益、何家瑋、蔡信益、簡志
    華、羅嘉祥於警詢中所為之陳述，雖為被告丙○○以外之人
    於審判外之言詞陳述，然經本院於審判程序提示予被告及辯
    護人並告以要旨，均經被告及辯護人表示無意見，且未聲明
    異議，又本院審酌證人警詢筆錄之記載，並無不正取供之情
    事，且證人乙○○、李坤益、何家瑋、蔡信益、簡志華、羅
    嘉祥於警詢時並無具結之可能，故就該等審判外言詞陳述作
    成時之情況，應認為適當，依前揭法條意旨，得援為本案證
    據。
貳、事實認定方面
    上開事實，業據被告於警詢、偵查及本院審理時坦承不諱，
    核與證人乙○○、李坤益、何家瑋、蔡信益、簡志華、羅嘉
    祥於警詢及偵查中證述情節相符，並有監視錄影帶翻拍照片
    、現場照片、被告帶同警方取槍照片及金山分局轄內槍擊案
    初步勘驗報告附卷可稽，足認被告之自白與事實相符。又扣
    案之手槍1 把，經鑑定結果，認槍枝管制編號為0000000000
    號之手槍係口徑9mm制式半自動手槍，為德國HK廠製USP型，
    槍號為00-00000，槍管內具陸條右旋來復線，擊發功能正常
    ，可供擊發同口徑制式子彈使用，具有殺傷力，此有內政部
    警政署刑事警察局96年12月18日刑鑑字第0960177661號槍彈
    鑑定書在卷可稽，本件事證明確，被告之犯行應堪認定。
、論罪科刑
一、核被告所為，係犯槍砲彈藥刀械管制條例第7條第4項未經許
    可持有手槍罪，及同條例第12條第4 項未經許可持有子彈罪
    。被告持有槍枝及子彈之行為，雖係自96年3 月底某日起至
    96年11月15日被查獲止，然因此部分之犯罪，具有行為繼續
    之性質，為繼續犯，應論以單純一罪
二、被告以一行為同時持有前述槍彈，係以一行為同時觸犯上開
    二罪名，為想像競合犯，應從重依未經許可持有手槍罪處斷
    。又被告曾受前揭事實欄所載有期徒刑之科刑及執行完畢情
    形，有臺灣高等法院被告全國前案紀錄表在卷可按，其於執
    行完畢後5 年內故意再犯本件最重本刑為有期徒刑以上之罪
    ，為累犯，應依刑法第47 條第1項之規定加重其刑。
三、又按對未發覺之罪自首而受裁判者，得減輕其刑，但有特別
    規定者，依其規定，刑法第62條定有明文；而犯槍砲彈藥刀
    械管制條例之罪自首，並報繳其持有之全部槍砲、彈藥、刀
    械者，減輕或免除其刑，其已移轉持有而據實供述全部槍砲
    、彈藥、刀械之來源或去向，因而查獲者，亦同，此為槍砲
    彈藥刀械管制條例第18條第1 項所明定，因槍砲彈藥刀械管
    制條例為刑法之特別法，則槍砲彈藥刀械管制條例第18條第
    1 項前段之規定，即為刑法第62條但書所示之特別規定，應
    優先適用，又槍砲彈藥刀械管制條例第18條第1 項所稱「自
    首」，係指對於未被發覺之犯罪，主動告知係其自己所犯願
    接受裁判而言。本件被告係主動至警局向警方坦承持有系爭
    槍彈，在未至警局前，警方對於被告持有該等槍彈一事並不
    知情，此有被告96年11月15日下午之警詢筆錄可證，是被告
    所為，確已該當首揭自首之要件，又被告於96年11月15日下
    午4 時30分，帶同警方至金山鄉○○路27號網咖旁空地鐵櫃
    底下縫隙中取出扣案手槍交予警方，亦與前開槍砲彈藥刀械
    管制條例第18條第1 項前段規定「報繳其持有之全部槍砲、
    彈藥」之要件相符，故應依槍砲彈藥刀械管制條例第18條第
    1項前段之規定減輕其刑，並依法先加後減之。
四、爰審酌被告未經許可，持有手槍及具有殺傷力之子彈，對於
    社會治安之危害甚鉅，惟其於警方查悉其寄藏槍彈之犯行前
    ，自首並報繳手槍，避免該槍流入社會，犯後態度良好等一
    切情狀，量處如主文所示之刑，並就罰金刑部分，諭知易服
    勞役之折算標準。
五、扣案手槍1把（槍枝管制編號為0000000000號，含彈匣1個）
    ，為違禁物，應依刑法第38條第1項第1款之規定宣告沒收。
據上論斷，應依刑事訴訟法第299 條第1 項前段，槍砲彈藥刀械
管制條例第7條第4項、第12條第4項、第18條第1項前段，刑法第
11條前段、第47條第1項、第55條前段、第42條第3項前段、第38
條第1項第1款，判決如主文。
本案經檢察官甲○○到庭執行職務。
中    華    民    國    97    年    3     月    31    日
                  刑事第四庭審判長法  官  齊  潔
                                  法  官  何怡穎
                                  法  官  王慧惠
以上正本證明與原本無異。
如不服本判決應於收受本判決後10日內向本院提出上訴書狀，其
未敘述上訴理由者，並得於提起上訴後10日內向本院補提理由書
狀（均須按他造當事人之人數附繕本）「切勿逕送上級法院」。
中    華    民    國    97    年    3     月    31    日
                                  書記官  王月娥
附錄論罪法條
槍砲彈藥刀械管制條例第7條第4項
未經許可，持有、寄藏或意圖販賣而陳列第1項所列槍砲、彈藥
者，處5年以上有期徒刑，併科新台幣1千萬元以下罰金。
槍砲彈藥刀械管制條例第12條第4項
未經許可，持有、寄藏或意圖販賣而陳列子彈者，處 5 年以下有
期徒刑，併科新台幣 300 萬元以下罰金。


司法院資訊處製作；財團法人民間司法改革基金會備份。
